【裁判字號】    90,交上易,2170
【裁判日期】    901211
【裁判案由】    過失傷害
【裁判全文】
臺灣高等法院臺中分院刑事判決                  九十年度交上易字第二一七號
    上  訴  人
    即  被  告  甲○○
右上訴人因過失傷害案件，不服臺灣臺中地方法院九十年度交自字第八號中華民國
九十年八月二十二日第一審判決，提起上訴，本院判決如左：
      主  文
上訴駁回。
      事實及理由
一、本案經本院審理結果，認第一審判決認事用法及量刑均無不當，應予維持，並引
    用第一審判決書記載之事實、證據及理由（如附件） 。
二、上訴人即被告（以下稱被告）甲○○具狀上訴意旨略以：１、被告確無逆向行駛
    情形，當時被告是想左轉而將機車停在道路最旁邊，將車頭朝向左方待轉，未料
    被害人以八十公里時速衝向被告機車左前方，因當時被告車頭已朝向左方，故左
    前方部分受損最嚴重，如被告係逆向行駛則應為機車正面相撞，有共乘於機車上
    之楊富楠可證。２、鑑定意見以被告車倒在慢車道上、自訴人車右倒在快車道上
    ，據以推定兩車撞擊時在快車道上；另以二車撞擊受損部分及肇事後兩車均朝烏
    日方向，而研析被告車為行駛中碰及而非停等中碰及；及自訴人車白色車殼在快
    車道上，及麵兩灘均在快車道上，而血漬兩灘分別在快、慢車道上，推論兩車撞
    擊時應位於快車道上，均屬無稽。３、車禍發生時被告機車係停止狀態，並無逆
    向行駛情形，本件車禍係因自訴人夜間未戴安全帽並超速行駛，未注意到被告車
    輛停放在路口旁邊等待左轉所致，被告並無過失。４、自訴人於自訴狀中自承精
    神已異常，須完全由他人照顧，則其精神狀態是可合法委託代理人提起本件自訴
    ，亦有可疑等語。經查，本件車禍係因被告逆向行駛所致，肇事原因全在被告，
    自訴人並無過失一節，業經鑑定機關綜合車禍之各種情況資料研判在卷，有臺灣
    省車輛行車事故覆議鑑定委員會覆議意見書在卷可稽，被告空言其並非逆向行駛
    ，自無可採。再自訴人雖因車禍受有外傷性精神異常屬腦部器質性症候群之傷害
    ，其症狀係記憶不良、情緒異常、行動不穩等情，有診斷證明書一份在卷可憑，
    與心神喪失或精神耗弱者有異，參以自訴人在警、偵訊，及原審審理中對於車禍
    發生過程均能加以詳細描述，有各該筆錄在卷可稽，其有提起自訴及委任代理人
    之能力甚為明顯，被告以其精神異常，無法委任代理人質疑自訴人自訴是否合法
    ，尚屬無據。綜上所述，本件事證明確，原審予以論科，核無違誤，被告上訴否
    認犯罪，為無理由，應予駁回。又被告經合法傳喚無正當理由不到庭，不待其陳
    述逕行判決，併予明。
據上論斷，應依刑事訴訟法第三百七十一條、第三百七十三條、第三百六十八條，判
決如主文。
中       華       民       國   九  十    年    十二     月    十一     日
                                臺灣高等法院臺中分院刑事第八庭
                                      審判長法  官  羅  得  村
                                            法  官  劉  榮  服
                                            法  官  陳  賢  慧
右正本證明與原本無異。
不得上訴。
                                            書記官  許  麗  花
中       華       民       國   九  十    年    十二     月    十三     日
                                                                        Ｋ


司法院資訊處製作；財團法人民間司法改革基金會備份。
